臺灣臺北地方法院刑事判決
110年度審交簡上字第7號
上  訴  人  臺灣臺北地方檢察署檢察官
被      告  謝承軒


上列上訴人因被告過失傷害案件，不服本院刑事庭中華民國109
年11月17日所為119年度審交簡字第338號第一審刑事簡易判決（
起訴案號：109年度調偵字第2808號），提起上訴，本院管轄之
第二審合議庭判決如下：
    主      文
上訴駁回。
    事實及理由
一、按被告於第二審經合法傳喚，無正當之理由不到庭者，得不
     待其陳述，逕行判決，刑事訴訟法第371條定有明文。又對
    於簡易判決有不服而上訴者，得準用上開規定，刑事訴訟法
    第455條之1第3項亦有明文。查被告謝承軒經本院合法傳喚
    後，於民國110年9月28日審判期日無正當理由未到庭，有本
    院送達證書、刑事報到單及審判筆錄等件在卷可稽，爰依上
    開規定，不待其陳述，逕行判決。
二、本件經本院管轄第二審之合議庭審理結果，認原審以被告罪
    證明確，判決被告犯刑法第284條前段之過失傷害罪，而依
    刑事訴訟法第449條第2項、第3項、第454條第2項，刑法第2
    84條前段、第62條前段、第41條第1項前段，刑法施行法第1
    條之1第1項，判處有期徒刑3月，如易科罰金，以新臺幣（
    下同）1,000元折算1日，其認事用法均無不當，量刑亦認妥
    適，應予維持。本判決之事實、證據及理由，除補充「被告
    於本院第二審行準備程序時之自白」外，餘均引用原審判決
    之記載（如附件）。
三、檢察官循告訴人意見之上訴意旨略以：被告迄未積極賠償告
    訴人王昆龍所受之損害，原審量刑顯屬過輕，難收懲儆之效
    等語。　
四、本院之判斷：
  ㈠按法官於有罪判決中，究應如何量處罪刑，為實體法賦予審
    理法官裁量之刑罰權事項，法官行使此項裁量權，自得依據
    個案情節，參諸刑法第57條所定各款犯罪情狀之規定，於該
    法定刑度範圍內，基於合義務性之裁量，量處被告罪刑。量
    刑之裁量權，乃憲法所保障法官獨立審判之核心，法院行使
    此項裁量權，亦非得以任意或自由為之，仍應受一般法律原
    理原則之拘束，即仍須符合法律授權之目的、法律秩序之理
    念、國民法律感情及一般合法有效之慣例等規範，尤其應遵
    守比例原則及平等原則之意旨，否則即可能構成裁量濫用之
    違法。次按量刑輕重，屬為裁判之法院得依職權自由裁量之
    事項，苟其量刑已以行為人之責任為基礎，並斟酌刑法第57
    條各款所列情狀，在法定刑度內，酌量科刑，無顯然失當或
    違反公平、比例及罪刑相當原則者，亦無偏執一端，致明顯
    失出失入情形，自不得指為違法。是以，如非有裁量逾越或
    裁量濫用之明顯違法情事，自不得擅加指摘其違法或不當，
    即使上級法院對下級法院裁量權之審查，亦應同此標準，此
    不僅在保障法官不受任何制度外之不當干涉，更保障法官不
    受制度內的異質干涉，此方符憲法第80條所宣示獨立審判之
    真義。
  ㈡查被告於原審審理時坦承犯行，並有原審判決所引用之證據
    在卷可資佐證，足認被告確係犯刑法第284條前段之過失傷
    害罪。原審以被告罪證明確，並審酌被告並無前科，此有臺
    灣高等法院被告前案紀錄表在卷可稽，素行良好。其疏未注
    意車前狀況及未讓行進中之車輛優先通行而肇事，致告訴人
    受傷，所為誠屬不該；兼衡被告犯後坦承犯行，惟其迄未能
    與告訴人達成和解，賠償告訴人之損失並取得諒解，告訴人
    於原院審理時並表示：事發後從頭到尾被告都沒有一通電話
    過來，也都沒有過來關心；這件事情發生後，我承受重大的
    痛苦，家裡生活也完全改變，被告把手機關掉，所以我才來
    提告，希望法官斟酌我受到的精神上痛苦審酌被告的刑度等
    語之意見；暨告訴代理人於原審審理時陳稱：被告自始至終
    都沒有要跟我們真正和解的誠意，沒有任何關心也沒有任何
    聯繫，就擺在那裡，包括來開庭被告沒有一絲互動或釋出善
    意，希望從重量刑等語之意見；併參以被告自述大學畢業之
    智識程度、擔任快遞、月收入5萬元、未婚、無子亦無需扶
    養之對象等家庭生活經濟狀況等一切情狀，量處有期徒刑3
    月，如易科罰金，以1,000元折算1日，已具體說明量刑之理
    由，故認原審判決核無逾越法定刑度，或有濫用自由裁量權
    限之違法或不當之情事，本院自應予以尊重並維持。檢察官
    以前開理由提起上訴，認原審量刑過輕，指摘原判決不當，
    為無理由，應予駁回。　
據上論斷，應依刑事訴訟法第455條之1第1項、第3項、第368條
、第371條、第373條，判決如主文。
本案經檢察官陳建宏提起公訴，檢察官王巧玲提起上訴，檢察官
吳春麗、楊舒雯到庭執行職務。　
中　　華　　民　　國　　110 　年　　10 　月　　19　　日
　　　　　      　刑事第二十一庭  審判長法　官　程克琳
                                        法　官　王筱寧
　　　　　　　　　　　　　              法  官  倪霈棻
上正本證明與原本無異。
不得上訴。
                                        書記官  陳怡君 
中　　華　　民　　國　　110 　年　　10　　月　　20　　日